【裁判字號】    97,易,191
【裁判日期】    970408
【裁判案由】    竊盜等
【裁判全文】
臺灣屏東地方法院刑事判決               97年度易字第191號
公  訴  人  臺灣屏東地方法院檢察署檢察官
被      告  甲○○
                    （現在臺灣屏東監獄竹田分監受刑中）
上列被告因竊盜等案件，經檢察官提起公訴（96年度偵字第6888
號、96年度毒偵字第2192號、第2224號、97年度毒偵字第161 號
），本院改依簡式審判程序審理，判決如下：
    主  文
甲○○竊盜，累犯，處有期徒刑參月；又竊盜，累犯，處有期徒
刑參月；又施用第二級毒品，累犯，處有期徒刑柒月；又施用第
二級毒品，累犯，處有期徒刑柒月；又施用第二級毒品，累犯，
處有期徒刑柒月，扣案第二級毒品甲基安非他命壹包（毛重零點
參公克）沒收銷燬之。應執行有期徒刑貳年，扣案第二級毒品甲
基安非他命壹包（毛重零點參公克）沒收銷燬之。
    事  實  及  理  由
一、事實：甲○○曾於民國88年間，因施用毒品案件，為本院裁
    定送觀察勒戒及強制戒治後，於88年10月19日停止戒治釋放
    。惟旋即因故被撤銷停止戒治，續行強制戒治，迄90年1 月
    15日執行期滿釋放，並由臺灣屏東地方法院檢察署檢察官於
    同年月16日以90年度戒毒偵字第14號為不起訴處分確定。惟
    於91年間，其又因施用毒品案件，為同署檢察官聲請本院裁
    定送強制戒治獲准，並另向本院提起公訴，其受強制戒治部
    分，於92年10月22日因執行期滿出所；其受起訴部分，則由
    本院以91年度易字第1199號判決判處有期徒刑7 月確定。同
    年間，其又因竊盜案件，為本院以91年度易字第1198號判決
    判處有期徒刑6 月確定，上開2 判決所處之刑經本院以92年
    度聲字第723 號裁定應執行有期徒刑1 年確定，迄93年10月
    1 日縮刑期滿執行完畢。惟於94年間，其再因施用毒品及竊
    盜案件，為本院分別以94年度簡字第1135號判決判處有期徒
    刑6 月及以94年度簡字第1398號判決判處有期徒刑4 月確定
    。上開2 判決所處之刑經本院以95年度聲字第114 號裁定應
    執行有期徒刑9 月確定，迄95年10月12日縮刑期滿執行完畢
    。詎甲○○不知悔改，竟又分別於下列時間、地點，竊取他
    人財物及施用第二級毒品：
    (一)甲○○意圖為自己不法之所有，於96年9 月26日21時30分
      許，在屏東縣東港鎮○○街165 之1 號「21世紀生活百貨
      廣場」內，趁店員未注意之際，徒手竊取該店店長乙○○
      所管領之080 洗面乳2 瓶（價值約新臺幣〈下同〉318 元
      ）。嗣於同年月30日，乙○○調閱該店監視錄影器，發現
      其管領之上揭貨品遭竊取後報警查獲。
    (二)甲○○意圖為自己不法之所有，於96年9 月28日11時42分
      許，在同上地點，徒手竊取該店店長乙○○所管領之曼秀
      雷敦洗面乳2 瓶、嬌生乳液1 瓶及家護牙刷1 支（價值約
      477 元）。嗣於同年月30日，乙○○調閱該店監視錄影器
      ，發現上揭貨品遭竊取後報警查獲。
    (三)甲○○基於施用第二級毒品之犯意，於96年9 月25日14時
      許，在屏東縣東港鎮○○路4 之10號住處房間內，以將毒
      品放入玻璃球內燒烤，使汽化後吸食其煙霧之方式，施用
      第二級毒品甲基安非他命1 次。嗣於96年9 月26日15時10
      分許，在同上地點，因另涉毒品案件為警持本院拘票拘提
      到案，經徵得其同意後，採尿送驗查獲。
    (四)甲○○基於施用第二級毒品之犯意，於96年10月14日凌晨
      3 時許，在同上住處房間內，以相同方式，施用第二級毒
      品甲基安非他命1 次。嗣於同日15時30分許，在屏東縣東
      港鎮○○街上，因涉犯竊盜案件為警帶回東港分局調查，
      經徵得其同意後，採尿送驗查獲。
    (五)甲○○基於施用第二級毒品之犯意，於96年11月6 日18時
      許，在同上住處房間內，以相同方式，施用第二級毒品甲
      基安非他命1 次。嗣於同年月7 日凌晨3 時50分許，甲○
      ○騎車行經屏東縣新園鄉○○村○○路時，因形跡可疑為
      警盤查。甲○○心虛逃跑，並將其持有之第二級毒品甲基
      安非他命1 包（毛重0. 3公克）丟棄在地面，嗣為警攔停
      查獲。
二、本件證據除引用檢察官起訴書之記載（如附件）外，並增加
    引用被告於本院審理中之自白為證據。
三、核被告甲○○於事實欄(一)、(二)所載時地徒手竊取他人之物之
    行為，皆係犯刑法第320 條第1 項之竊盜罪。又按甲基安非
    他命為第二級毒品，毒品危害防制條例第2 條第2 項第2 款
    定有明文，被告因施用毒品，受強制戒治執行完畢釋放後5
    年內再度施用甲基安非他命毒品，是核被告於事實欄(三)、(四)
    、(五)所載時地施用第二級毒品甲基安非他命之行為，皆係犯
    毒品危害防制條例第10條第2 項之施用第二級毒品罪，被告
    持有甲基安非他命毒品之行為為施用之高度行為所吸收，不
    另論罪。被告所犯上開5 罪，犯意各別，行為互殊，犯罪時
    地又無密接情形，故應分論併罰。被告前有如事實欄所示之
    科刑及執行情形，有臺灣高等法院被告前案紀錄表附卷足憑
    ，其於刑之執行完畢後5 年內，故意再犯本件有期徒刑之5
    罪，均為累犯，均應依法加重其刑。爰審酌被告之智識程度
    ，曾有違反麻醉藥品管理條例、毒品危害防制條例及竊盜之
    犯罪前科，本件犯罪之動機、目的，犯罪所得利益、被害人
    所受損害，其甫於96年11月28日因犯施用第二級毒品罪，為
    本院以96年度易字第676 號判決判處有期徒刑5 月（於97年
    1 月24日確定），竟不知警惕，旋又犯下本件施用第二級毒
    品及竊盜等5 罪，前經觀察勒戒、強制戒治及徒刑之執行後
    ，仍無視毒品對身心之危害而再度施用，毒癮非輕，戒毒意
    志薄弱，其於偵、審程序中均坦承犯行，態度尚稱良好等一
    切情狀，分別量處如主文所示之刑，並合併定其應執行之刑
    ，以資懲儆。扣案甲基安非他命1 包為查獲之毒品，其包裝
    袋因係用以包裝毒品，衡情已黏沾甲基安非他命毒品，難以
    析離，故應將其整體視為查獲之毒品，併依毒品危害防制條
    例第18條第1 項前段規定諭知沒收銷燬之。
據上論斷，應依刑事訴訟法第273 條之1 第1 項、第284 條之1
、第299 條第1 項前段、第310 條之2 ，毒品危害防制條例第10
條第2 項、第18條第1 項前段，刑法第320 條第1 項、第47條第
1項 、第51條第5 款，刑法施行法第1 條之1 ，判決如主文。
中    華    民    國    97    年    4     月    8     日
                  刑事第四庭    法  官  王以齊
以上正本證明與原本無異。
如不服本判決應於收受本判決送達後十日內向本院提出上訴書狀，
其未敘述上訴理由者，並得於提起上訴後十日內向本院補提理由
書狀（均須按他造當事人之人數附繕本）「切勿逕送上級法院」
中    華    民    國    97    年    4     月    8     日
                                書記官  蔡進吉
附錄本判決論罪科刑法條：
刑法第320 條第1 項
意圖為自己或第三人不法之所有，而竊取他人之動產者，為竊盜
罪，處5 年以下有期徒刑、拘役或新臺幣1 萬5 千元以下罰金。
毒品危害防制條例第10條第2 項
施用第二級毒品者，處3 年以下有期徒刑。


司法院資訊處製作；財團法人民間司法改革基金會備份。
